

南倩 女·30岁·本科·群众·7 年以上工作经验 wework·QA SoftwareEngineer

手机: 15618729594 国籍: 中国

邮箱: winkynan123@gmail.com 户籍: 南阳

职业概况

目前期望

目前年薪: 保密 期望年薪: 一

目前行业: 旅游/酒店/餐饮服务/生活服务 期望行业: 计算机软件;电子商务;开发者服务

目前地点: 上海 期望地点: 上海

目前职位: QA SoftwareEngineer 期望职位: 测试经理/主管

目前状态: 离职,正在找工作

技能 标签

项目经理,产品经理,黑盒测试,项目管理,功能测试,软件测试,iOS

工作经历

wework 2018.03-2019.11 (1年8月)

软件测试工程师

薪酬状况: 工作地点:上海

所在部门: 汇报对象:

下属人数: 0人

职责业绩: 作为软件测试工程师职责如下:

- 1. 推动测试团队内部测试的规范化,新增测试用例评审、质量回顾会议
- 2. 强化了团队的质量意识,让团队其他人员也参与到测试过程,增加了团队对测试的

参与度,提高测试效率。

3. 优化了测试策略并在团队中推行,在产品上线前组织团队进行BugBash,提高了产品。

品质量

- 4. 学习并参与API和UI的自动化测试
- 5. 调研新的测试用例管理工具TestRail并在团队内推广,提高团队效率

上海裸心社众创空间管理有限公司

2016.04-2018.03 (1年11月)

项目经理

薪酬状况: 工作地点: 上海

所在部门: Tech team 汇报对象:

下属人数: 0人

职责业绩: 1. 作为B端产品经理设计了账单管理系统并自学了产品经理相关知识

2. 作为项目经理,协调和沟通项目开发的整个过程,并自学了项目经理相关知识并获

得了PMP证书和Scrum Master证书 3. 在技术团队内部推行敏捷开发模式

4. 通过UDacity平台学习了数据分析入门知识,为产品数据的获取提供了帮助

4. 推动测试团队内部测试用例及其他相关流程规范化

5. 优化了测试策略并在团队中推行,提高了产品质量

上海明之信息有限公司

2013.09-2016.03 (2年6月)

iOS开发工程师

薪酬状况: 工作地点:上海

所在部门: 汇报对象:

下属人数: 0人

职责业绩: 独自负责公司产品【东东抢】ios的全部开发,从项目的搭建,根据市场需求进行开发

,提交到appStroe审核及后期的维护。

上海科匠信息科技有限公司

2012.09-2013.09 (1年)

iOS开发

薪酬状况: 工作地点:上海

所在部门: 汇报对象:

下属人数: 0人

职责业绩: 负责完成项目经理及部门主管分配的任务,配合测试部门修改项目bug

教育经历

许昌学院 计算机科学与技术/本科 2010.09-2012.07

郑州轻工业学院 软件工程/大专 2008.09-2010.07

项目经验

WeWork China App 2018.09-至今

软件测试工程师

所在公司: wework

项目描述: WeWork China App主要用来管理WeWork所有办公空间,为会员提供社交服务和其他 便捷服务,例如预约参观办公空间、账单管理、NFC开门、聊天、预定会议室、发布 商业需求等。

项目职责: 1.参与项目需求阶段的评审,对需求的深入理解并积极思考,指出可能存在的漏洞

- 2.主要负责WeWork China App登录注册流程、社交相关的所有模块、个人信息相关的所有模块、聊天相关的所有模块的测试工作,会参与其他模块的回归测试
- 3.根据产品需求制定了对应的测试计划,设计测试用例和测试数据
- 4. 组织会议邀请产品和开发团队对测试用例进行评审
- 5. 完成对产品的集成测试与系统测试以及产品的功能、性能和其他方面测试
- 6. 准确定位并跟踪生产和测试环境的Bug,记录并推动Bug及时合理的解决
- 7. 完成测试用例的执行并提交对应的测试报告
- 8. 及时沟通项目中的风险

项目业绩: 1.推动了开发和产品团队参与到测试用例的评审过程

- 2.按时完成自己负责的功能并根据PDCA不断优化测试策略
- 3. 调研Bug管理工具并在技术团队推行,提高了Bug管理追踪效率
- 4.在团队内部推行BugBash,确保产品高质量的交付
- 5.强化团队的质量意识,并其深入到团队人心,让团队其他人积极参与到测试过程中
- 6.调研测试用例管理工具并在整个技术团队推行,提高开发对测试的参与度。
- 7. 让测试用例评审成为一种惯例,增加了测试团队的规范性
- 8. 作为发布经理,沟通协调跨团队的项目发布的整个过程
- 9. 为了对敏捷开发有更深刻理解,参加了敏捷培训并获得了Scrum Master证书

WeWork闪座 2018.03-2018.08

项目经理

所在公司: wework

项目描述: WeWork闪座一款小程序,主要用来帮助用户通过选择一个灵活的、可按时计费的办公空间。它能够让用户随时地、就近地找到wework空间,并帮助我们的个人用户持续地高效工作。用户通过微信小程序扫描wework社区入口的二维码进入空间并在线完成支付。

项目职责: 1.参与项目需求阶段的评审,对需求的深入理解并积极思考,指出可能存在的漏洞

- 2. 独立负责WeWork闪座的小程序和后台惯例系统的测试工作
- 3. 根据产品需制定测试计划,设计测试用例和测试数据
- 4. 完成对产品的集成测试与系统测试以及产品的功能、性能和其他方面测试
- 5. 准确定位并跟踪生产和测试环境的Bug,推动Bug及时合理的解决
- 6. 执行测试用例,提交测试报告

项目业绩: 1.调研Bug管理工具并在团队推行使用,提高了Bug管理追踪效率

- 2. 按时按质完成自己负责的功能
- 3. 和开发同事之间建立了很强的合作信任关系
- 4.对发现的Bug及时跟踪推动,使其及时的合理解决
- 5. 作为项目经理,协调沟通和跟进项目开发的整个过程,确保项目按质按时的交付

nakedHub App 2017.06-2018.03

项目经理

所在公司: 上海裸心社众创空间管理有限公司

项目描述: nakedHub App主要用来管理裸心社所有办公社区,为会员提供社交的闭环和其他便捷

服务例如购买办公空间、预定会议室、发布商业需求,寻找供应商等。

项目职责: 1.参与项目需求阶段的评审,对需求的深入理解并积极思考,指出可能存在的漏洞

2. 负责nakedHub App的社交相关的所有模块、登录注册流程、产品购买流程、聊天相关的所有模块和个人信息相关的所有模块的测试

- 3.根据产品需制定测试计划,设计测试用例和测试数据
- 4. 完成对产品的集成测试与系统测试以及产品的功能、性能和其他方面测试
- 5. 准确定位并跟踪生产和测试环境的Bug,推动Bug及时合理的解决
- 6. 执行完成测试用例并提交对应的测试报告

项目业绩: 1.带领团队对测试任务进行分解

- 2.按时按质的交付自己负责的任务
- 3. 在团队中推行JIRA的使用,确保Bug高效的追踪和及时合理的解决
- 4.在团队内部使得每个Sprint的测试工作复盘成为惯例,为了减少Bug的遗漏率,在团队内部施行上线前的BugBash策略
- 5. 为了更好的参与项目管理工作,参加了PMI的学习和考试,并获得了PMP的证书

BULA 2017.01-2017.06

项目经理

所在公司: 上海裸心社众创空间管理有限公司

项目描述: BULA是裸心社内部自主创新的一款小程序,主要是利用裸心社现有的空间场地为老师和学员提供健身空间服务。主要包括教师端和学生端,学员可以在学生端报名并分享和管理自己的课程;老师可以在教师端选定自己要开课的场地以及相关课程内容,并展示学生端

项目职责: 1.独立负BULA学生端和教师端所有模块的测试工作

- 2.参与项目需求的评审,对需求的深入理解并积极思考,指出可能存在的漏洞
- 3. 完成对产品的集成测试与系统测试以及产品的功能、性能和其他方面测试
- 4. 准确定位并跟踪生产和测试环境的Bug,推动Bug及时合理的解决
- 5. 有效执行测试用例,提交测试报告

项目业绩: 1.学会了对测试工作进行系统的思考,并对自己的工作作出合理的安排

- 2.按时完成自己负责的功能
- 3. 改变了和开发的沟通方式,从以前遇到Bug直接找开发变为遇到Bug自己先做各种调研排除各种可行性,确定是Bug后再和开发沟通。
- 4. 学会了不随意打断开发的工作过程, 使得合作关系更和谐。
- 5. 作为项目经理,协调和沟通项目开发的整个过程,并对项目进行合理的风险管理
- 6. 为了了解当前产品的用户情况,对产品数据有更好的了解,参加了UDacity的数据分析入门的入门课程。

nHos管理系统 2016.04-2016.12

项目经理

所在公司: 上海裸心社众创空间管理有限公司

项目描述: nHos是为裸心社的内部提供的一款后台管理工具,社区团队可以在此系统中查找自己 社区当前的占有率以及管理自己所在社区的会员、产品可以在此系统中进行社区以及

相关权限管理、财务部门可以在此系统进行账单管理等等。

项目职责: 1.负责和跨部门沟通,并收集相关需求

- 2.设计账单管理子系统,并和财务部门核对后按照需求协调资源开发并按时按质上线
- 3.负责安排相关人员对公司数据进行相关导入处理
- 4.根据需求制定测试计划,设计测试用例和测试数据
- 5. 和财务部门合作完成对产品的集成测试与系统测试以及产品的功能测试
- 6. 及时和财务部门沟通,对反馈的Bug及时的修复和上线

项目业绩: 1.独立设计并成功上线了账单管理子系统主要包括和UFIDA对接、对账子系统、公司用户管理子系统

- 2.学会了高效的跨部门沟通
- 3.在需求收集过程中对需求有了更深刻的了解,意识到对整个产品的重要性,团队的 各个岗位都应该对需求要重视和理解
- 4. 作为项目经理,协调和沟通项目开发的整个过程,并对项目进行合理的风险管理

东东抢 2013.09-2016.03

iOS开发工程师

所在公司: 上海明之信息有限公司 项目描述: 项目初始名:东东抢

是一款基于B2C的电商APP,有发现列表模块,我的背包模块,小新模块,聊天模块和个人中心模块。一款基于B2C的电商性质app,包括发现列表模块,我的背包模块,小新模块,聊天模块和个人中心模块。主要通过"玩家边娱乐同时可以得到实际受益"的想法开发,通过一定倒计时范围内,谁抢到东西归谁所有。玩家之间还可以互相加好友,发消息,查看自己的时间线。

项目职责: 独立负责整个项目架构的搭建和开发,上传及后期bug的修复和功能。整个项目采用MVC模式进行架构,代码整体可读性强,易于维护。

项目业绩:

韩都衣舍 2013.07-2013.09

iOS开发工程师

所在公司: 上海科匠信息有限公司

项目描述: 为山东韩都衣舍开发的,基于B2C的电子商务app,包括首页展示,分类,购物车,个人中心,搜索模块。 查看地址:http://www.app987.com/article/case/detail/id/28

项目职责:主要负责项目中的首页展示模块和分类模块的编码实现及Bug的修复。

项目业绩:

旺旺涂涂乐 2012.03-2013.07

iOS开发工程师

所在公司: 上海科匠信息有限公司

项目描述: 旺旺涂涂乐是一款画画app,主要功能包括选择图片给图片上色,有72种画笔颜色可

选 ,展示自己的作品 ,保存分享自己的作品。 下载地址: https://itunes.apple.com/app/id611098132?mt=8

项目职责: 独立负责iPad版开发,上线及Bug的修复和后期维护,主要的几个接口是用来统计用户

的使用量和活跃度的。

项目业绩:

联合利华 2012.12-2013.05

iOS开发工程师

所在公司: 上海科匠信息科技有限公司

项目描述: 是一款电子图书类的app,包括书架展示模块,评论模块,查看目录模块。用户可以

点击下载电子书,也可以评论查看的电子书。

项目地址: http://www.app987.com/article/case/detail/id/37

项目职责: 独立负责联合利华iPhone+iPad版的开发,发布及bug修复。

项目业绩:

五菱宏光S 2012.09-2012.12

iOS开发工程师

所在公司: 上海科匠信息科技有限公司

项目描述: 这是一款汽车展示类app, 项目功能主要分为三个模块:五菱宏光模块-主要展示汽车的

各种参数:实用工具模块-包括车贷计算器,违章查询,附近服务站等:销售支持模块-将全

国的五菱汽车的4S店展现在地图上。客服热线模块

项目职责: 独立负责app的开发,发布上线及Bug修复和后期维护。

项目业绩:

语言能力

英语(简单沟通)、日语(简单沟通)、普通话

自我评价

这几年工作最大的感悟是除了本职岗位所需技能外,沟通技能和文档技能也很重要。对所经历岗位简单总结如下:

1. 项目测试经验,

工作过程:全程参与5个项目的测试工作,主要包括对App、小程序和Web端的手动测试,并参与API和UI的自动化测试,因为公司业务需求对CICD和Jenkins有一定的接触,对Docker和K8s有简单的了解。对新技术还是很好奇想要去尝试的

工作感悟:所谓的测试归根结底是对质量的控制,并要理解质量管理并非只是测试团队的事情,而是整个团队的事情。要慢慢让质量的意识深入人心,并为团队提供便捷的测试工具让团队有更高的参与度。

- 2. 项目经验,全程参与4个项目的项目管理
- 以下两点是对这几年项目管理的理解
- 2-1. 项目管理铁三角:范围、时间、成本。这是三个基本元素相互影响且关联性极强并对产品质量有影响。
- 2-2. 风险管理。就是要在项目中能及时识别风险并制定相关的风险减缓策略,这也是影响项目按时按质上线的一个重大问题。
 - 2-3. 在项目管理中沟通很重要,一定要时时保持团队内外部的沟通。
- 3. 有一定的产品经验,全程参与并设计上线了1个项目。因为对产品感兴趣,日常会学习一些产品相关知识,参加一些产品相关的大会给自己输入一些产品的思维

附加信息

相关技能资格证书

项目管理证书: PMP证书

敏捷开发: Scrum Master证书 技术相关: 数据分析入门证书

语言技能

英语四六级,日语入门。可以使用英语进行沟通